【裁判字號】    97,訴,1239
【裁判日期】    970918
【裁判案由】    毒品危害防制條例
【裁判全文】
臺灣基隆地方法院刑事判決        97年度訴字第1239號
公  訴  人  臺灣基隆地方法院檢察署檢察官
被      告  甲○○
                    （另案於臺灣基隆監獄執行中）
上列被告因毒品危害防制條例案件，經檢察官提起公訴（97年度
毒偵字第1607號），並經本院合議庭裁定由受命法官獨任進行簡
式審判程序，判決如下：
    主      文
甲○○施用第一級毒品，累犯，處有期徒刑柒月。
    事實及理由
一、本件證據應補充：「被告於本院準備程序及審判程序之自白
    。」、應適用之法條應補充：「被告持有第一級毒品海洛因
    係供施用，其持有之低度行為為施用之高度行為所吸收，不
    另論罪。」外，餘均引用如附件檢察官起訴書之記載。
二、據上論斷，應依刑事訴訟法第273條之1第1項、第284條之1
    、第299條第1項前段、第310條之2、第454條第2項，毒品危
    害防制條例第10條第1項、第23條第2項，刑法第11條前段、
    第47條第1項，判決如主文。
本案經檢察官張志明到庭執行職務。
中    華    民    國    97    年    9    月    18   日
                  刑事第四庭法  官    何怡穎
以上正本證明與原本無異。
如不服本判決應於收受本判決後10日內向本院提出上訴書狀，其
未敘述上訴理由者，並得於提起上訴後10日內向本院補提理由書
狀（均須按他造當事人之人數附繕本）「切勿逕送上級法院」。
中    華    民    國    97    年    9    月    18   日
                            書記官    鄭梅君
附錄本案論罪科刑法條：
毒品危害防制條例第10條
施用第一級毒品者，處 6 月以上 5 年以下有期徒刑。
施用第二級毒品者，處 3 年以下有期徒刑。
附件：
臺灣基隆地方法院檢察署檢察官起訴書
                                    97年度毒偵字第1607號
    被      告  甲○○  男  34歲（民國○○年○月○○日生）
                        國民身分證統一編號：Ｚ000000000號
                        住基隆市○○區○○路48巷47號
                        （現另案在臺灣基隆監獄執行中）
上列被告因違反毒品危害防制條例案件，業經偵查終結，認應提
起公訴，茲將犯罪事實及證據並所犯法條分敘如下：
        犯罪事實
一、甲○○前因施用第二級毒品安非他命案件，先後2次經裁定
    送觀察勒戒後，均認無繼續施用毒品之傾向，由本署檢察官
    分別於民國89年7月17日、90年1月15日，各以89年度毒偵緝
    字第262號、89年度毒偵字第2452號及90年度毒偵字第133號
    為不起訴處分確定，並分別於89年7月28日、90年1月8日執
    行完畢釋放；又因施用第一級毒品海洛因案件，經臺灣基隆
    地方法院院裁定令入戒治處所施以強制戒治，並另以90年度
    訴字第555號判決判處有期徒刑8月確定，強制戒治部分，於
    91年2月8日停止戒治付保護管束，91年10月17日保護管束期
    滿而執行完畢，徒刑部分則於92年7月13日執行完畢；復因
    施用第二級毒品安非他命案件，經本院以93年度易字第74號
    判決判處有期徒刑4月確定，於94年2月12日執行完畢；再因
    施用第一級毒品海洛因及第二級毒品安非他命案件，經臺灣
    高等法院以93年度上訴字第3564號判決各判處有期徒刑10月
    、7月，應執行有期徒刑1年2月確定；另因持有第一級毒品
    案件，經臺灣基隆地方法院以94年度基簡字第428號判決判
    處有期徒刑3月，並與上述徒刑經定應執行有期徒刑1年5月
    ；復因同時施用第一級毒品海洛因及第二級毒品安非他命案
    件，經臺灣基隆地方法院以94年度訴字第512號判決判處有
    期徒刑1年確定，上開案件接續執行，於96年6月15日假釋出
    監付保護管束，嗣經撤銷假釋，應執行殘刑3月又23日，惟
    上述案件嗣經減刑及定應執行有期徒刑1年2月，故其殘刑無
    庸執行，而執行完畢。另因施用第一級毒品案件，由本署檢
    察官以96年度毒偵字第2216號、第2338號提起公訴，經臺灣
    基隆地方法院以96年度訴字第1003號判決判處有期徒刑1年
    ，雖經提起上訴，然於97年3月20日因撤回上訴而告確定（
    尚未執行）；再因施用第一級毒品案件，由本署檢察官以96
    年度毒偵字第2677號、第2881號提起公訴，經臺灣基隆地方
    法院以97年度訴字第130號判決判處有期徒刑1年2月，經提
    起上訴，並經臺灣高等法院於97年5月12日，以97年度上訴
    字第151 4號上訴駁回確定（尚未執行完畢）。再於97年2、
    3月間，因施用第一級毒品案件，由本署檢察官以97年度毒
    偵字第947號、第984號提起公訴，現由臺灣基隆地方法院以
    97年度訴字第729號審理中。詎甲○○仍未戒除毒癮，復於
    97年5月11日晚上8時許，在其位於基隆市○○區○○路48巷
    47號住處，施用毒品海洛因1次；嗣其因係毒品列管人口，
    為警於97年5月12日晚間9時20分依法通知並採尿送驗結果，
    其尿液中係呈海洛因之嗎啡陽性反應後，始查獲上情。
二、案經基隆市警察局第一分局報告偵辦。
        證據並所犯法條
一、上揭犯罪事實，業據被告甲○○坦承不諱，且按一般吸用或
    施打毒品（或麻醉藥品）8小時內，約有百分之80於尿中排
    出，24小時後剩餘量之百分之90再排出，72小時仍有微量排
    出。查被告於97年5月12日21時20分許，在基隆市警察局第
    一分局所採集之尿液，經送台灣檢驗科技股份有限公司檢驗
    結果，係呈海洛因之嗎啡陽性反應一節，有基隆市警察局第
    一分局列管毒品人口尿液檢體採集送驗紀錄表及上開公司出
    具之濫用藥物檢驗報告（尿液檢體編號：Ｚ000000000000號
    ）各1份附卷可稽，堪信被告確於上揭時有施用毒品海洛因
    之事實。此外，並不起訴處分書、起訴書及本署刑案資料查
    註紀錄表在卷足憑，是被告之自白與事實相符，其犯嫌堪予
    認定。
二、核被告所為，係犯毒品危害防制條例第10條第1項之施用第
    一級毒品罪嫌。查被告有如犯罪事實欄所示前科執行完畢，
    有本署刑案資料查註紀錄表1份在卷供參，其於5年內故意再
    犯本案有期徒刑以上之罪，為累犯，請依刑法第47條第1項
    規定加重其刑。
三、依毒品危害防制條例第23條第2項、刑事訴訟法第251條第 1
    項提起公訴。
    此  致
臺灣基隆地方法院
中    華    民    國    97    年    8     月    1     日
                              檢察官  黃  鴻  達
本件正本證明與原本無異
中    華    民    國    97    年    8     月    5     日
                              書記官  鄭  雅  文
附錄法條：
毒品危害防制條例第10條第1項
毒品危害防制條例第10條
施用第一級毒品者，處 6 月以上 5 年以下有期徒刑。
施用第二級毒品者，處 3 年以下有期徒刑。


司法院資訊處製作；財團法人民間司法改革基金會備份。
